臺灣士林地方法院民事裁定
111年度小上字第68號
上  訴  人  彭耀堂  0000000000000
訴訟代理人  彭耀棋  0000000000000
被上訴人    明台產物保險股份有限公司00000000000000
法定代理人  長瀬耕一0000000000000000000000000000
上列當事人間侵權行為損害賠償（交通）事件，上訴人對於中華
民國111年4月20日本院士林簡易庭111年度士小字第577號第一審
判決，提起上訴，本院裁定如下：
    主  文
上訴駁回。
第二審訴訟費用新臺幣壹仟伍佰元由上訴人負擔。
    理  由
一、按關於請求給付金錢或其他代替物或有價證券之訴訟，其標
    的金額或價額在新臺幣（下同）10萬元以下者，適用小額程
    序；次按對於小額訴訟之第一審裁判之上訴，非以其違背法
    令為理由不得為之，民事訴訟法第436 條之8第1項、第436 
    條之24第2項分別定有明文。又按上訴狀內應記載上訴理由
    ，表明下列各款事項：㈠原判決所違背之法令及其具體內容
    。㈡依訴訟資料可認為原判決有違背法令之具體事實，同法
    第436條之25亦定有明文。亦即上訴狀應就第一審判決如何
    違背法令為具體之指摘，並揭示該法規之條項或其內容，若
    係成文法以外之法則，應揭示該法則之旨趣，倘為司法院解
    釋，則應揭示該解釋之字號或其內容，或揭示如何當然違背
    法令之事實，上訴狀如未依此項方法表明者，即難認為已對
    第一審判決之違背法令有具體之指摘。
二、經查，本件訴訟標的金額為10萬元以下，原審乃依小額訴訟
    程序審理，而上訴人對於該小額訴訟第一審判決不服，於民
    國111年5月17日提出上訴，有本院收狀章戳印文可稽（見本
    院卷第18頁）。上訴意旨略以：被上訴人指稱伊駕駛之車牌
    號碼000-0000號車輛（下稱A車）於109年9月26日下午5時17
    分行經臺北市士林區承德路四段與中正路口時，撞擊到被上
    訴人承保之車牌號碼000-0000號車輛（下稱B車）。然B車駕
    駛於事故隔日上午方至警局報案，其是否於事故當下有酒駕
    等神智不清之原因方無法於當下報案向伊索賠？復A車為
　　3.49噸小貨車，如撞擊B車致其葉子板發生破損，理應會產
    生明顯晃動，B車提供之行車紀錄器影片於事故當下B車卻無
    任何晃動。又B車受撞擊之傷痕受力方向及高度均與A車行駛
    方向及A車後斗高度不符，B車車主稱B車遭伊駕駛之A車撞擊
    受損應屬誣陷等語。經核，僅就事實認定加以指摘或為被上
    訴人可能酒駕等新抗辯，並未具體指出原判決所違背之法令
    、法則或司法院解釋之字號或具體內容為何，亦未表明原判
    決有何合於民事訴訟法第469條第1款至第5款當然違背法令
    ，及依訴訟資料可認為原判決有違背法令之具體事實，揆諸
    首揭規定及說明，即難認其上訴為合法，應予駁回，並確定
    如主文所示金額之訴訟費用由上訴人負擔。
三、據上論結，依民事訴訟法第436 條之32第1 項、第2 項、第
    444 條第1 項、第95條、第78條、第436條之19第1 項，裁
    定如主文。
中　　華　　民　　國　　111 　年　　8 　　月　  26　　日
                  民事第四庭審判長法  官  黃欣怡
                                  法  官  林大為
                                  法  官　絲鈺雲
以上正本係照原本作成。
本件裁定不得抗告。　　
中　　華　　民　　國　　111 　年　　8 　　月　　29　　日
                                  書記官  楊家玲